臺灣新北地方法院三重簡易庭民事判決
111年度重簡字第527號
原      告  臺灣銀行股份有限公司

法定代理人  許志文  
訴訟代理人  林淑女  
複代理人    謝文祥  
被      告  焦鼎華  





上列當事人間請求清償借款事件，本院於民國111年5月5日言詞
辯論終結，判決如下：
　　主　    文
一、被告應給付原告新臺幣（下同）293,394元，及自民國111年
    3月6日起至清償日止，按年息1.9％計算之利息，暨自民國11
    1年3月6日起至清償日止，逾期在六個月以內者，按上開利
    率10％；逾期超過六個月者，按上開利率20％計算之違約金。
二、訴訟費用由被告負擔。
三、本判決得假執行。
    事 實 及 理 由
一、按訴狀送達後，原告不得將原訴變更或追加他訴，但請求之
    擴張或減縮應受判決事項之聲明者，不在此限，民事訴訟法
    第255條第1項但書第3款定有明文。原告起訴時原聲明：「
    被告應連帶給付原告293,394元，及自民國110年3月6日起至
    清償日止，按年息1.9％計算之利息，暨自民國110年4月7日
    起至清償日止，逾期在六個月以內者，按上開利率10％；逾
    期超過六個月者，按上開利率20％計算之違約金。」，嗣於1
    11年4月13日以民事起訴準備狀變更聲明如主文第1項所示，
    核原告所為屬依民事訴訟法第255條第1項第3款減縮應受判
    決事項之聲明，應予准許。
二、原告主張：緣被告焦鼎華於98年起就讀輔仁大學期間，與原
    告簽訂就學貸款放款借據，借款額度為80萬元，嗣申請撥款
    2筆，共借款70,146元。103年起就讀輔仁大學期間，與原告
    簽訂就學貸款放款借據，借款額度為80萬元，嗣申請撥款4
    筆，共借款224,248元。並約定被告應於該階段學程終止後
    按年金法攤還，借款1次分12期攤還，利率按郵局1年期定存
    利率按教育部之公告加碼，若借款人不依期償還本息時，除
    視同全部到期應一次清償外，利率加計1％，並自遲繳日起，
    逾期在六個月以內者，按上開利率10％，逾期超過六個月者
    ，按上開利率20％計算違約金。詎於被告焦鼎華自110年4月6
    日起未依約還款，被告應全部清償尚積欠之本金69,146元、
    224,248元，共計293,394元及利息、違約金。為此，爰依消
    費借貸之法律關係提起本件訴訟，並聲明：如主文第1項所
    示。
三、被告則以：確實有這個債務，在三月時也以跟原告協調先償
    還利息等語。
四、原告主張之前揭事實，業據其提出本院110年度司促字第340
    42號支付命令、放款借據（就學貸款專用）、就學貸款申請
    撥款通知書暨約定事項、就學貸款放出查詢單等件為證（本
    院卷第17至29頁）。而被告亦當庭坦承確認有向原告借貸前
    揭款項，堪認原告主張為真實。
五、按稱消費借貸者，謂當事人一方移轉金錢或其他代替物之所
    有權於他方，而約定他方以種類、品質、數量相同之物返還
    之契約；借用人應於約定期限內，返還與借用物種類、品質
    、數量相同之物；遲延之債務，以支付金錢為標的者，債權
    人得請求依法定利率計算之遲延利息。但約定利率較高者，
    仍從其約定利率，民法第474條第1項、第478條前段、第233
    條第1項分別定有明文。本件被告向原告借款，並於111年3
    月償還部份利息，此業經原告予被告積欠之利息抵充後，已
    減縮聲明，而主張被告尚有如主文第1項所示之本金、利息
    及違約金未為清償，揆諸前開說明，原告依民法消費借貸之
    法律關係，請求被告給付如主文第1項所示，即屬有據，應
    予准許。
六、綜上所述，原告依民法消費借貸之法律關係，請求被告應給
    付如主文第1項所示，為有理由，應予准許。
七、本件係屬民事訴訟法第427條第1項簡易訴訟事件所為被告敗
    訴之判決，依同法第389條第1項第3款規定，應依職權宣告
    假執行。
八、訴訟費用負擔之依據：民事訴訟法第78條。
中　　華　　民　　國　　111 　年　　5 　　月　　19　　日
                  三重簡易庭  法  官  王凱俐
以上正本係照原本作成。
如不服本判決，應於送達後20日內，向本院提出上訴狀並表明上
訴理由，如於本判決宣示後送達前提起上訴者，應於判決送達後
20日內補提上訴理由書（須附繕本）。
如委任律師提起上訴者，應一併繳納上訴審裁判費。
中　　華　　民　　國　　111 　年　　5 　　月　　19　　日
                              書記官  李采錡